臺灣臺南地方法院刑事判決　　　　　　　　　　　　　九十三年度訴字第四三五號
　　公　訴　人　臺灣台南地方法院檢察署檢察官
　　被　　　告　乙○○
右列被告因違反毒品危害防制條例案件，經檢察官提起公訴（九十三年度偵字第一六
八三號），本院判決如左：
    主  文
乙○○共同持有第一級毒品，累犯，處有期徒刑肆月，如易科罰金，以佰元折算壹
日。扣案之第一級毒品海洛因壹包（淨重零點零捌公克）沒收銷燬之。
    事  實
一、乙○○於民國八十五年間，曾因違反肅清煙毒條例案件，經台灣高等法院臺南分
    院判處有期徒刑三年四月確定，於八十九年九月五日縮刑保護管束執行完畢，並
    因施用第一級毒品案件，經依本院九十二年度毒聲字第一九三四號裁定送觀察、
    勒戒後，認無繼續施用毒品之傾向，經臺灣臺南地方法院檢察署檢察官於九十三
    年二月二日釋放，另於九十三年二月三日以九十三年度毒偵緝字第一七號、九十
    三年度毒偵二二九號不起訴處分確定。
二、乙○○、丙○○（先行審結），明知海洛因係毒品危害防制條例所明定之第一級
    毒品不得持有，乙○○因欲購買毒品海洛因施用竟與丙○○基於共同持有第一級
    毒品之犯意聯絡，於九十三年二月四日中午某時，由乙○○騎乘車牌號碼ＶＦＶ
    ─４３７號機車搭載丙○○，至臺南市○○○路陸橋附近，向不詳之人購得第一
    級毒品海洛因一包而共同持有該毒品。旋於同日下午一時許，在臺南市○○路與
    公園路口前，經警發覺形跡可疑，欲予盤查時，丙○○遂將所持有之第一級毒品
    海洛因丟棄於路旁，為警當場查獲，並扣得第一級毒品海洛因一包（淨重零點零
    八公克）。
三、案經台南市警察局第二分局報告臺灣臺南地方法院檢察署檢察官偵查起訴。
    理  由
一、訊據被告乙○○矢口否認涉有右揭持有第一級毒品海洛因之犯行，辯稱：伊不知
    被告丙○○丟棄之毒品何來云云。
二、惟查：
（一）刑事訴訟法第一百五十九條之一至之五所稱「被告以外之人」，依立法理由所
      載，包括「共同被告、共犯、被害人、證人等」，並不限於證人，而刑事訴訟
      法第一百八十六條復規定「證人應命具結」，就證人以外之人並無命具結之規
      定，是以同案被告丙○○於檢察官偵查中，未經具結所為被害經過之陳述，屬
      於「被告以外之人」於偵查中向檢察官所為之陳述，符合刑事訴訟法第一百五
      十九條之一第二項規定，得為證據；至其另於九十三年七月二十一日本院施用
      毒品審判中所為之陳述，雖因形式上其非立於證人之地位而未具結，但既係陳
      述親身體驗之過程，並非傳聞證據，仍符合直接審理及言詞審理之原則，應具
      有證據能力，是同案被告丙○○之供述具有證據能力，先行敘明。
（二）同案被告丙○○先於九十三年二月四日偵查中供稱：乙○○早上十點載我去東
      區區公所找朋友，他和朋友聊天後，就向我拿了一千元說要買東西，然後他就
      騎車載我至公園北路陸橋附近，和他一位朋友見面，後來他的朋友騎車跟在我
      們後面，並拿了一包海洛因給我，我見是毒品就要交給乙○○，乙○○說後面
      有警察要我把東西丟掉等語、於九十三年七月二十一日本院審理施用毒品案件
      中供稱：是向乙○○找的朋友購買。地點是在台南市○○路與公園路口，錢是
      乙○○拿給他，因為乙○○當時在騎車，所以將東西交給我。警察也是乙○○
      發現的，之後，叫我趕快將東西丟掉，在路口轉彎處就丟在地上等語，其供述
      前後一致，顯無瑕疵。足證本件扣案之毒品是被告乙○○所欲購買，復因騎車
      不便，自行交錢後，而由販毒者將毒品交給同案被告丙○○。被告二人既有共
      同持有之犯意聯絡，同案被告丙○○之持有毒品係被告乙○○手足之延伸，為
      二人共同持有毒品犯行之分擔實施。
（三）參以查獲當時之警員丁○○於本院審理時證稱：當時被告二人看到警察時加速
      逃逸，但是我們騎著警用機車，速度比較快，在公園北路與北門路口時，他就
      往公園北路逃跑，後來到南二中時，就把他們攔到等語，此將被告乙○○持有
      毒品遭警攔查時騎車逃逸之慌張模樣具體描述。亦證被告乙○○辯稱不知被告
      丙○○持有毒品並不足採。
（四）此外，又有扣案之毒品海洛因，及查獲時當場拍攝之照片二紙，足認被告乙○
      ○確於右揭時、地騎乘機車搭載被告丙○○，向不詳之人購得第一級毒品海洛
      因後而共同持有該毒品。
（五）本院嗣以證人身份訊問丙○○，其雖翻異其證詞，改稱：沒有與乙○○一起購
      買海洛因，扣案毒品我帶在身上的，是我之前觀察勒戒吸食剩餘的。警察查獲
      之海洛因沒拿給乙○○是我丟掉的。之前說法是因為當時剛勒戒成功，想把案
      子推開等語。依證人丙○○說法，伊之前所以會誣指被告乙○○是為推開案子
      ，然伊於本院審理時坦承施用毒品，並同意本院依簡式審判程序將伊施用第一
      毒品之案件審結，並無任何矯飾，其以「推開案子」解釋翻異之由，並不合理
      。況且依證人丙○○之說法，當日是要至看守所面會友人，此亦為被告乙○○
      所不否認，又證稱毒品是伊隨身攜的，衡情常人至看守所會客總是戒慎恐懼，
      豈會如證人丙○○所述，隨身帶著海洛因到看守所？足證其事後翻異證詞，係
      為維護被告乙○○，並不足採。本件事證明確被告犯行應可認定。
二、核被告乙○○所為，係犯同條例第十一條第一項之持有第一級毒品罪嫌。被告乙
    ○○、丙○○持有第一級毒品之犯行，有犯意之聯絡及行為之分擔，應依共同正
    犯論處。又被告有如事實欄所載之前科，有台灣高等法院被告全國前案紀錄表在
    卷可按，其於五年之內再犯本件有期徒刑以上之罪，為累犯，應依法加重其刑。
    爰審酌被告前有施用毒品非行，五年內竟再度持有毒品，顯見其意志不堅，復參
    酌所犯施用毒品行為係戕害自己身心健康，且其犯罪後仍飾詞狡辯不知悔改，態
    度不佳等一切情狀，量處如主文所示之刑，並諭知易科罰金之折算標準，以資懲
    儆。
三、扣案白色粉末一包（淨重○點○八公克，包裝重○點二五公克）經送法務部調查
    局鑑定結果，確實含有第一級毒品海洛因之成分，有法務部調查局九十三年二月
    二十四日調科壹字第200004726號鑑定通知書一紙附卷足稽，爰依毒品危害防制
    條例第十八條第一項前段之規定沒收銷燬之。
依刑事訴訟法第二百二十九條第一項前段，毒品危害防制條例第十一條第一項、第十
八條第一項前段，刑法第十一條前段、第二十八條、第四十一條第一項前段、第四十
七條，罰金罰鍰提高標準條例第二條，判決處刑如主文。
本案經檢察官甲○○到庭執行職務
中    華    民    國      九十三      年      十      月    二十二      日
                                  臺灣臺南地方法院刑事第十庭
                                      審判長法 官  鄭 文 祺
                                            法 官  林 中 如
                                            法 官  蔡 奇 秀
右正本證明與原本無異
如不服本判決，應於判決送達後十日內向本院提出上訴狀
                                            書記官 尹 之 玲
中    華    民    國      九十三      年      十      月    二十二      日
附錄本案論罪科刑法條全文：
毒品危害防制條例第十一條第一項：
持有第一級毒品者，處三年以下有期徒刑、拘役或新臺幣五萬元以下罰金。
